臺灣板橋地方法院刑事判決　　　　　　　　　　　　九十二年度易字第二五五號
　　公　訴　人　臺灣板橋地方法院檢察署檢察官
　　被　　　告　丁○○
右列被告因恐嚇取財案件，經檢察官提起公訴（九十二年度偵字第一三四六０號），
本院判決如左：
    主  文
丁○○無罪。
    理  由
一、公訴意旨略以：被告丁○○與同案被告戊○○（業經本院另行判處有期徒刑七月
    ）於民國九十二年七月十一日，基於意圖為自己不法所有之概括犯意聯絡，共同
    至台北縣新莊市○○街七十巷五弄二號自立里里長辦公室前，恐嚇乙○○謂：要
    讓乙○○死得很難看等語，致乙○○心生畏懼，足生危害於乙○○之身體安全，
    因認被告丁○○涉係犯刑法第三百四十六條第一項之恐嚇取財罪嫌云云。
二、按犯罪事實，應依證據認定之，無證據不得認定犯罪事實；不能證明被告犯罪者
    ，應諭知無罪之判決，刑事訴訟法第一百五十四條第二項及第三百零一條第一項
    分別定有明文。次按刑事訴訟上證明之資料，無論其為直接或間接證據，均須達
    於通常一般之人均不致有所懷疑，而得確信其為真實之程度，始得據為有罪之認
    定，若其關於被告是否犯罪之證明未能達此程度，而有合理懷疑之存在，致使無
    從形成有罪之確信，根據「罪證有疑，利於被告」之證據法則，即不得遽為不利
    被告之認定；又告訴人之告訴，係以使被告受刑事訴追為目的，是其陳述是否與
    事實相符，仍應調查其他證據以資審認；最高法院七十六年台上字第四九八六號
    判例、五十二年台上字第一三○○號判例可資參照。
三、本件公訴人認被告丁○○涉犯前開罪嫌，無非係以同案被告戊○○之供詞及證人
    甲○○（起訴書誤載為周振清）、乙○○、丙○○等人之證詞等為其論據。惟訊
    據被告丁○○於警詢、檢察官偵查及本院調查審理時均堅決否認有恐嚇取財之犯
    行，辯稱：當天係伊與戊○○同行時，戊○○正好遇到朋友，他就過去和那位朋
    友聊天，說要向那人借新台幣（下同）一千元，那人說好，就進去里長辦公室，
    伊不知後來那人有無給戊○○錢，伊當時不知發生何事，亦未說話，伊從未向被
    害人索錢等語。經查：證人乙○○、丙○○、甲○○等人於警詢及檢察官偵查中
    固均指證稱：戊○○帶丁○○來，說要乙○○好看云云。惟證人乙○○於本院審
    理時卻改稱：「第二天戊○○帶丁○○去的，來找我。我不敢在現場。我在隔壁
    巷子。不知道他們要幹什麼。他們就是要來找我。不是丁○○來找我，是和戊○○來的。」、「（檢察官問：當時戊○○有無向你說何話？）我沒有在現場。」
    等語（見本院九十三年一月七日審判筆錄），且證人丙○○於本院審理時亦到庭
    改證稱：「（檢察官問：除了這件事情，戊○○有無到你們的工作地點？）有連
    續好幾天，隔天也是一點多，他來拍我車子擋風玻璃。說你們班長呢。他的口氣
    很兇。我說班長沒有來。班長是指乙○○。後來他從身上拿出一千元，說我就是
    有錢，不還給你們。帶他去的那個人跟戊○○說，他們班長不在，我們走吧，但
    是戊○○就是不走... 」、「（檢察官問：認的出和戊○○一起去的人否？）是
    在場的丁○○，當時他有叫戊○○離開。」、「（檢察官問：第二天戊○○和丁○○有過去，當天你有無聽到戊○○和丁○○所說的話？）我已經忘記了。」等
    語（見本院九十二年十一月二十六日審判筆錄），及證人甲○○於本院審理時證
    稱：「... 第二天戊○○帶另外一個人即丁○○來找我們班長，我們班長不在，
    丁○○就對戊○○說班長不在，我們就走吧。」等語（見本院九十二年十一月二
    十六日審判筆錄），經核渠三人前揭於本院審理時所為之證述，再參酌同案被告
    戊○○於本院審理時供稱：丁○○不知伊要去要錢，他在旁邊並未說話，二人並
    無一起恐嚇取財之意思等語，可知前揭證人乙○○、丙○○、甲○○等人均未聽
    聞或親見被告丁○○當時有任何恐嚇之言語或舉動，況且，被告丁○○於得知乙○○並不在現場時，尚有勸戊○○離去，是故，雖然同案被告戊○○當時曾揚言
    伊朋友身上有刺青等語，惟尚難僅因此即遽以推認被告丁○○與同案被告戊○○
    間有恐嚇取財之犯意聯絡及行為分擔。此外，復查無其他積極確切之證據足認被
    告丁○○有何公訴人所指之恐嚇取財犯行，揆諸前揭意旨，既不能證明被告丁○○犯罪，自應諭知無罪之判決。
據上論斷，應依刑事訴訟法第三百零一條第一項，判決如主文。
本案經檢察官黃正綱到庭執行職務。
中      華      民      國    九十三    年      一      月      九      日
                                  臺灣板橋地方法院刑事第五庭
                                      審判長法  官  林春長
                                            法  官  張宏節
                                            法  官  崔玲琦
右正本證明與原本無異。
如不服本判決，應於判決送達後十日內向本院提出上訴狀 (應附繕本) ，上訴於
臺灣高等法院。
                                          書記官    陳金鳳
中      華      民      國   九十三    年      一      月        九    日
